ACORDAO-COMPLETO-2415681

ACÓRDÃO 1959/2020 ATA 28/2020 - PLENÁRIO

VISTOS, relatados e discutidos estes autos administrativos versando sobre proposta de alteração da Resolução-TCU 160/2003, versando sobre o Grande Colar do Mérito do Tribunal de Contas da União;
ACORDAM os Ministros do Tribunal de Contas da União, reunidos em Sessão do Plenário, ante as razões expostas pelo Relator, e com fundamento no disposto nos arts. 15, inciso I, alínea "q"; 16, inciso II; e 79, do Regimento Interno/TCU, em:
	9.1. aprovar o projeto de alteração da Resolução-TCU 160/2003, na forma do anexo apresentado pelo Relator;
	9.2. arquivar os presentes autos.
 (ANEXO) 
RESOLUÇÃO - TCU Nº 318, de 29 de julho de 2020
Altera a Resolução-TCU nº  160, de 2 de abril de 2003, que dispõe sobre o Grande-Colar do Mérito do Tribunal de Contas da União.
	O TRIBUNAL DE CONTAS DA UNIÃO, no uso de suas competências constitucionais, legais e regimentais, 
	considerando que a Resolução-TCU nº 160, de 2 de abril de 2003, aprovou o regulamento do Grande-Colar do Mérito do TCU; e
	considerando a necessidade de atualização do regulamento e as informações do processo TC Processo 021.234/2020-5, resolve:
	Art. 1º O Art. 1º do regulamento do Grande-Colar do Mérito do Tribunal de Contas da União, aprovado pela Resolução-TCU nº 160, de 2 de abril de 2003, passa a vigorar com a seguinte redação:
	"Art. 1º O Grande-Colar do Mérito do Tribunal de Contas da União destina-se a galardoar as personalidades, nacionais ou estrangeiras, que, por seus méritos excepcionais e relevante contribuição à Administração Pública Federal, tenham-se tornado merecedoras de especial distinção.
	Parágrafo único. A condecoração será outorgada, nos anos ímpares, a juízo do Conselho do Grande-Colar do Mérito do Tribunal de Contas da União, na forma estabelecida neste Regulamento."
	Art. 2º Fica suprimido o inciso V do art. 5º do regulamento do Grande-Colar do Mérito do Tribunal de Contas da União, aprovado pela Resolução-TCU nº 160, de 2003:
	"Art. 5º Compete ao Conselho:
	...
	...
	...
	...
	V - suprimido"
	Art. 3º Fica alterado o § 3º do art. 9º do regulamento do Grande-Colar do Mérito do Tribunal de Contas da União, aprovado pela Resolução-TCU nº 160, de 2003, nos seguintes termos:
	"§ 3º As outorgas do Grande-Colar do Mérito do Tribunal de Contas da União não excederão de 3 (três) por ano em que ocorrer a outorga."
	Art. 4º Fica alterado o caput do art. 15 do regulamento do Grande-Colar do Mérito do Tribunal de Contas da União, aprovado pela Resolução-TCU nº 160, de 2003, nos seguintes termos:
	"Art. 15. As propostas devem dar entrada na Secretaria do Conselho até o dia 15 de julho do ano da concessão do Grande-Colar para análise e decisão do referido Colegiado."
	Art. 5º Fica alterado o § 2º do art. 16 do regulamento do Grande-Colar do Mérito do Tribunal de Contas da União, aprovado pela Resolução-TCU nº 160, de 2003, nos seguintes termos:
	"§ 2º Cada membro do Conselho poderá indicar até dois nomes a cada ano em que houver outorga do Grande-Colar."
	Art. 6º Fica alterado o § 3º do art. 19 do regulamento do Grande-Colar do Mérito do Tribunal de Contas da União, aprovado pela Resolução-TCU nº 160, de 2003, nos seguintes termos:
	"§ 3º A entrega das condecorações é fixada para o dia 7 de novembro ou, a critério do Chanceler, dentro da semana comemorativa da criação do Tribunal de Contas da União, de cada ano em que houver entrega da condecoração."
	Art. 7º Fica alterado o caput do art. 23 do regulamento do Grande-Colar do Mérito do Tribunal de Contas da União, aprovado pela Resolução-TCU nº 160, de 2003, nos seguintes termos:
	"Art. 23. O Regulamento do Grande-Colar do Mérito do Tribunal de Contas da União somente poderá ser alterado mediante Projeto de Resolução apresentado por membro do Conselho."
	Art. 8º Esta Resolução entra em vigor na data de sua publicação.
JOSÉ MÚCIO MONTEIRO FILHO
Presidente

Processo administrativo com proposta de alteração da Resolução-TCU 160, de 2 de abril de 2003, que dispõe sobre o Grande-Colar do Mérito do Tribunal de Contas da União.

Tribunal de Contas da União.

3. Interessados: Secretaria das Sessões e Gabinete da Presidência.

13.1. Ministros presentes: José Mucio Monteiro (Presidente), Walton Alencar Rodrigues, Benjamin Zymler, Augusto Nardes, Aroldo Cedraz (Relator), Raimundo Carreiro, Ana Arraes e Bruno Dantas.
13.2. Ministro-Substituto convocado: Augusto Sherman Cavalcanti.
13.3. Ministros-Substitutos presentes: Marcos Bemquerer Costa, André Luís de Carvalho e Weder de Oliveira.

AROLDO CEDRAZ

Trata-se de Representação administrativa do Conselho do Grande Colar do Mérito do Tribunal de Contas da União, com proposta de alteração da Resolução-TCU 160/2003, nos termos da instrução transcrita a seguir (peça 2) , cuja proposta de encaminhamento contou com a anuência do Gabinete da Presidência (peça 3) :
	"Trata a presente representação administrativa de proposta de alteração da Resolução-TCU nº 160, de 2 de abril de 2003, que dispõe sobre o Grande-Colar do Mérito do Tribunal de Contas da União e aprova o seu regulamento. 
	Nos termos da referida Resolução, a condecoração é outorgada anualmente a personalidades, nacionais ou estrangeiras, que, por seus méritos excepcionais e relevante contribuição ao controle externo, tenham-se tornado merecedoras de especial distinção.
	Com o fim de velar pelo prestígio da condecoração (art. 6º, inciso IV, da Resolução nº 160/203) , são propostas as seguintes atualizações do regulamento do Grade-Colar, conforme quadro-resumo a seguir:
	Redação atual
	Redação proposta

	Art. 1º O Grande-Colar do Mérito do Tribunal de Contas da União destina-se a galardoar as personalidades, nacionais ou estrangeiras, que, por seus méritos excepcionais e relevante contribuição ao controle externo, tenham-se tornado merecedoras de especial distinção.
Parágrafo único. A condecoração será outorgada a juízo do Conselho do Grande-Colar do Mérito do Tribunal de Contas da União, na forma estabelecida neste Regulamento.
	Art. 1º O Grande-Colar do Mérito do Tribunal de Contas da União destina-se a galardoar as personalidades, nacionais ou estrangeiras, que, por seus méritos excepcionais e relevante contribuição à Administração Pública Federal, tenham-se tornado merecedoras de especial distinção.
Parágrafo único. A condecoração será outorgada, nos anos ímpares, a juízo do Conselho do Grande-Colar do Mérito do Tribunal de Contas da União, na forma estabelecida neste Regulamento.

	Art. 9º As Sessões do Conselho serão Ordinárias e Extraordinárias, e somente poderão ser abertas com o quorum de cinco Ministros, inclusive o Presidente.
... 
...
§ 3º As outorgas do Grande-Colar do Mérito do Tribunal de Contas da União não excederão de 5 (cinco) por ano.
	Art. 9º As Sessões do Conselho serão Ordinárias e Extraordinárias, e somente poderão ser abertas com o quorum de cinco Ministros, inclusive o Presidente.
... 
...
§ 3º As outorgas do Grande-Colar do Mérito do Tribunal de Contas da União não excederão de 3 (três) por ano em que ocorrer a outorga.

	Art. 15. As propostas devem dar entrada na Secretaria do Conselho até o dia 15 de julho para análise e decisão do referido Colegiado.
Parágrafo único. Não será objeto de julgamento a proposta encaminhada fora de prazo.
	Art. 15. As propostas devem dar entrada na Secretaria do Conselho até o dia 15 de julho do ano da concessão para análise e decisão do referido Colegiado.
Parágrafo único. Não será objeto de julgamento a proposta encaminhada fora de prazo.

	Art. 16. As propostas, com a devida justificativa, devem ser formuladas, por escrito, de acordo com o modelo anexo.
...
§ 2º Cada membro do Conselho poderá indicar, anualmente, até dois nomes.
	Art. 16. As propostas, com a devida justificativa, devem ser formuladas, por escrito, de acordo com o modelo anexo.
...
§ 2º Cada membro do Conselho poderá indicar até dois nomes a cada ano em que houver outorga do Grande-Colar.

	Art. 19. O agraciado recebe o Grande-Colar do Mérito do Tribunal de Contas da União das mãos do Chanceler.
...
...
§ 3º A entrega das condecorações é fixada para o dia 7 de novembro de cada ano, ou, a critério do Chanceler, dentro da semana comemorativa da criação do Tribunal de Contas da União.
	Art. 19. O agraciado recebe o Grande-Colar do Mérito do Tribunal de Contas da União das mãos do Chanceler.
...
...
§ 3º A entrega das condecorações é fixada para o dia 7 de novembro ou, a critério do Chanceler, dentro da semana comemorativa da criação do Tribunal de Contas da União, de cada ano em que houver entrega da condecoração.

	Art. 5º Compete ao Conselho:
I - aprovar ou rejeitar as propostas que lhe forem submetidas;
II - resolver sobre a exclusão dos agraciados que se tornarem passíveis dessa pena;
III - velar pelo prestígio do Grande-Colar e pela fiel execução deste Regulamento;
IV - propor as medidas indispensáveis ao bom desempenho de suas funções;
V - propor as alterações deste Regulamento.
	Art. 5º Compete ao Conselho:
I - aprovar ou rejeitar as propostas que lhe forem submetidas;
II - resolver sobre a exclusão dos agraciados que se tornarem passíveis dessa pena;
III - velar pelo prestígio do Grande-Colar e pela fiel execução deste Regulamento;
IV - propor as medidas indispensáveis ao bom desempenho de suas funções;
V - suprimido

	Art. 23. O Regulamento do Grande-Colar do Mérito do Tribunal de Contas da União somente poderá ser alterado mediante Projeto de Resolução subscrito pela maioria absoluta dos membros do Conselho.
	Art. 23. O Regulamento do Grande-Colar do Mérito do Tribunal de Contas da União somente poderá ser alterado mediante Projeto de Resolução apresentado por membro do Conselho.

	Constam da minuta de resolução anexa as alterações propostas.
	Propõe-se o encaminhamento dos autos ao Gabinete da Presidência, sugerindo que seja submetido ao Plenário, mediante sorteio de relator, o projeto de alteração de resolução anexo."
2.	De conformidade com o art. 75 do Regimento Interno/TCU, o processo foi submetido ao Plenário na sessão de 24/6/2020, oportunidade em que foi aberto o prazo de 10 (dez) dias para o oferecimento de emendas pelos Ministros e de sugestões pelos Ministros-Substitutos e pela Procuradora-Geral (peça 5) .
3.	Transcorrido o prazo fixado pelo Plenário, não foram apresentadas emendas ou sugestões e a minuta do projeto de alteração, conforme reprodução a seguir, encontra-se em condições de apreciação pelo Colegiado (peça 1) :
RESOLUÇÃO - TCU Nº         , de       de                       de 2020
Altera a Resolução-TCU nº  160, de 2 de abril de 2003, que dispõe sobre o Grande-Colar do Mérito do Tribunal de Contas da União.
	O TRIBUNAL DE CONTAS DA UNIÃO, no uso de suas competências constitucionais, legais e regimentais, 
	considerando que a Resolução-TCU nº 160, de 2 de abril de 2003, aprovou o regulamento do Grande-Colar do Mérito do TCU; e
	considerando a necessidade de atualização do regulamento e as informações do processo TC XXX.XXX/2020-X, resolve:
	Art. 1º O Art. 1º do regulamento do Grande-Colar do Mérito do Tribunal de Contas da União, aprovado pela Resolução-TCU nº 160, de 2 de abril de 2003, passa a vigorar com a seguinte redação:
	"Art. 1º O Grande-Colar do Mérito do Tribunal de Contas da União destina-se a galardoar as personalidades, nacionais ou estrangeiras, que, por seus méritos excepcionais e relevante contribuição à Administração Pública Federal, tenham-se tornado merecedoras de especial distinção.
	Parágrafo único. A condecoração será outorgada, nos anos ímpares, a juízo do Conselho do Grande-Colar do Mérito do Tribunal de Contas da União, na forma estabelecida neste Regulamento."
	Art. 2º Fica suprimido o inciso V do art. 5º do regulamento do Grande-Colar do Mérito do Tribunal de Contas da União, aprovado pela Resolução-TCU nº 160, de 2003:
	"Art. 5º Compete ao Conselho:
	...
	...
	...
	...
	V - suprimido"
	Art. 3º Fica alterado o § 3º do art. 9º do regulamento do Grande-Colar do Mérito do Tribunal de Contas da União, aprovado pela Resolução-TCU nº 160, de 2003, nos seguintes termos:
	"§ 3º As outorgas do Grande-Colar do Mérito do Tribunal de Contas da União não excederão de 3 (três) por ano em que ocorrer a outorga."
	Art. 4º Fica alterado o caput do art. 15 do regulamento do Grande-Colar do Mérito do Tribunal de Contas da União, aprovado pela Resolução-TCU nº 160, de 2003, nos seguintes termos:
	"Art. 15. As propostas devem dar entrada na Secretaria do Conselho até o dia 15 de julho do ano da concessão do Grande-Colar para análise e decisão do referido Colegiado."
	Art. 5º Fica alterado o § 2º do art. 16 do regulamento do Grande-Colar do Mérito do Tribunal de Contas da União, aprovado pela Resolução-TCU nº 160, de 2003, nos seguintes termos:
	"§ 2º Cada membro do Conselho poderá indicar até dois nomes a cada ano em que houver outorga do Grande-Colar."
	Art. 6º Fica alterado o § 3º do art. 19 do regulamento do Grande-Colar do Mérito do Tribunal de Contas da União, aprovado pela Resolução-TCU nº 160, de 2003, nos seguintes termos:
	"§ 3º A entrega das condecorações é fixada para o dia 7 de novembro ou, a critério do Chanceler, dentro da semana comemorativa da criação do Tribunal de Contas da União, de cada ano em que houver entrega da condecoração."
	Art. 7º Fica alterado o caput do art. 23 do regulamento do Grande-Colar do Mérito do Tribunal de Contas da União, aprovado pela Resolução-TCU nº 160, de 2003, nos seguintes termos:
	"Art. 23. O Regulamento do Grande-Colar do Mérito do Tribunal de Contas da União somente poderá ser alterado mediante Projeto de Resolução apresentado por membro do Conselho."
	Art. 8º Esta Resolução entra em vigor na data de sua publicação.
JOSÉ MÚCIO MONTEIRO FILHO
Presidente
	
	É o Relatório.

não há.

Não atuou.

PROJETO DE ALTERAÇÃO DA RESOLUÇÃO-TCU 160/2003, QUE DISPÕE SOBRE O GRANDE COLAR DO MÉRITO DO TRIBUNAL DE CONTAS DA UNIÃO. TRANSCURSO DO PRAZO FIXADO PARA APRESENTAÇÃO DE EMENDAS E SUGESTÕES. APROVAÇÃO.

ADMINISTRATIVO (ADM)

Secretaria das Sessões.

Como visto no Relatório, tratam os autos de proposta do Conselho do Grande Colar do Mérito do Tribunal de Contas da União, objetivando alterar a Resolução TCU 160/2003.
2.	A proposta contou com a anuência do Exmo. Presidente, no seu nobre mister de Chanceler da insígnia do Grande Colar, a quem compete velar pelo prestígio da condecoração e desenvolver as atribuições inerentes à função, a teor do disposto no art. 6º, incisos IV e VII, do referido normativo.
3.	Entre as alterações que serão incorporadas à Resolução, cabe destacar que a outorga passará a ser bianual, com efetivação nos anos ímpares e limitadas a 3 (três) agraciados por ano em que ocorrer o evento, contribuindo, assim, com a especialidade dessa prestigiosa insígnia.
4.	Por fim, ressalto que a norma ora em alteração pode passar por ajustes considerados oportunos no futuro, por proposta dos ilustres pares, a fim de incorporar mais elementos que aperfeiçoem o processo de indicação e de concessão da nobre Comenda desta Corte de Contas.
	Ante o exposto, manifestando concordância com a proposta constante dos autos, sou de Parecer que o projeto de alteração deve ser aprovado, conforme a minuta inicial submetida à elevada apreciação do Plenário.
TCU, Sala das Sessões Ministro Luciano Brandão Alves de Souza, em 29 de julho de 2020.
AROLDO CEDRAZ 
Relator